臺灣屏東地方法院刑事判決　　　　　　　 96年度易字第463號
公　訴　人　臺灣屏東地方法院檢察署檢察官
被　　　告　丙○○
　　　　　　甲○○
　　　　　　　　　　（現另案於屏東看守所羈押中）
上列被告因違反電子遊戲場業管理條例案件，經檢察官提起公訴
（96年度偵字第3365號），本院判決如下：
    主  文
丙○○、甲○○共同違反未依電子遊戲場業管理條例規定辦理營
利事業登記者，不得經營電子遊戲場業之規定，丙○○處有期徒
刑月，減為有期徒刑壹月又拾伍日，甲○○處拘役貳拾日，減
為拘役拾日，如易科罰金，均以新台幣壹仟元折算壹日。扣案之
電子遊戲機具「傻豬」（含IC板壹塊）壹台沒收之。
    事  實
一、丙○○係位於屏東縣東港鎮○○○路華僑市場前之「百里香
    檳榔攤」之負責人，其明知經營電子遊戲場業，擺設電子遊
    戲機具供不特定人使用，應事先向主管機關申請營利事業登
    記證核准後方得為之，竟與甲○○共同基於違法經營電子遊
    戲場業之犯意聯絡，未經向主管機關申請並辦理營利事業登
    記，即於民國95年2 月4 日某時，與甲○○達成由其提供「
    百里香檳榔攤」供甲○○擺放電子遊戲機具營業，甲○○則
    按月支付電費新台幣（下同）1,500 元為代價之合意，甲○○乃於翌日中午，將其所有之電子遊戲機具「傻豬」1 台擺
    放在「百里香檳榔攤」內，並插電營業，供不特定人打玩，
    而經營電子遊戲場業。嗣於同年月7 日中午12時45分許，為
    警當場查獲，並扣得上開該電子遊戲機具1 臺（含IC板1 塊
    ），而查悉上情。
二、案經屏東縣警察局東港分局報告臺灣屏東地方法院檢察署檢
    察官偵查起訴。
    理  由
壹、證據能力部分：
    按傳聞法則之重要理論依據，在於傳聞證據未經當事人之反
    對詰問予以核實，乃予排斥，惟若當事人已放棄對原供述人
    之反對詰問權，於法院審判時表明同意該等傳聞證據可作為
    證據，基於證據資料愈豐富，愈有助於真實發現之理念，並
    貫徹刑事訴訟法修法加重當事人進行主義之精神，確認當事
    人對於證據能力有處分權之制度，傳聞證據經當事人同意作
    為證據，法院認為適當者，亦得為證據；另當事人於調查證
    據時，對於傳聞證據表示「沒有意見」、「對於證據調查無
    意見」，而未於言詞辯論終結前聲明異議，應視為已有將該
    等傳聞證據採為證據之同意，此刑事訴訟法第159 條之5 定
    有明文。查本判決所引用之下述屬於傳聞證據之證據，經審
    判長提示並告以要旨後，檢察官及被告均知該證據為審判外
    之言詞陳述及書面證據，原無證據能力，惟未於言詞辯論終
    結前表示異議，本院審酌上開證據作成之過程並無不適當之
    情形，且對於被告涉案之事實具有相當之關聯性，依刑事訴
    訟法第159 條之5 規定具有證據能力。
貳、實體部分：
一、訊據被告丙○○於本院審理時固坦承其與被告甲○○商談出
    租「百里香檳榔攤」予被告甲○○擺放電子遊戲機具之事實
    ，惟矢口否認上開犯行，辯稱：其尚未同意被告甲○○寄放
    上開電子遊戲機具在其檳榔攤內營業，被告甲○○係自行將
    扣案之電子遊戲機具載至其檳榔攤內擺放，當時其不在，且
    該電子遊戲機具尚未插電營業，係警方到場時才插上插頭，
    且其僅出租地方，沒有違法云云，而被告甲○○對於上開犯
    行則坦承不諱。經查：
(一)、被告甲○○於95年2 月4 日，至被告丙○○所經營之「百里
    香檳榔攤」，與被告丙○○談妥將扣案之電子遊戲機具「傻
    豬」擺放在被告丙○○所經營之「百里香檳榔攤」內營業，
    其須按月支付電費1,500 元予丙○○一事，被告甲○○即於
    翌日中午將上開電子遊戲機具載至該檳榔攤，並插上電源，
    被告丙○○所雇用之員工丁○○當時有打電話告知丙○○此
    事，丙○○告訴丁○○不要管這件事，警方於95年2 月7 日
    中午12時45分許查獲本案時，該電子遊戲機具確有插上插頭
    之事實，業經被告甲○○於本院供承不諱，核與證人丁○○
    、證人即查獲本案之警員張添恩於本院證述之情節相符（見
    本院卷第53頁背面至55頁），前開事實洵堪認定。被告丙○○雖以前詞置辯，然依一般交易常情，倘其未答應被告甲○○，被告甲○○豈有擅自強行將其所有之電子遊戲機具擺放
    在該處之理？況其亦供承證人丁○○曾打電話告知伊被告甲○○載電子遊戲機具至其店內擺放一事（見本院卷第14 頁
    背面、第54頁背面），倘其不同意，其知悉被告甲○○擺放
    機台一事後，理應會立刻要求被告甲○○將之載離，豈有可
    能叫證人丁○○不要理會這件事，或僅告知丁○○絕對不要
    插電營業？其辯解顯與常理相悖，難以採信；再佐以證人丁○○於上開電子遊戲機具被查獲後，以電話通知被告丙○○
    此事，丙○○竟打電話要求被告甲○○承擔本件犯行，向警
    方佯裝其係「百里香檳榔攤」老闆，此有證人丙○○、丁○○於審理時所為證詞（見本院卷第53頁、35頁背面）及被告
    丙○○之警詢筆錄1 份附卷可考（見警卷第4 頁），其顯係
    因自知其上開行為確已違法，為規避刑責，方為上開舉動，
    益徵其已同意出租其檳榔攤供被告甲○○擺放上開電子遊戲
    機具在其檳榔攤內營業乙情為真，則被告丙○○明知其並未
    向主管機關申請營利事業登記證，竟以每月收取電費1,500
    元為代價，出租前開檳榔攤予被告擺放電子遊戲機具以經營
    電子遊戲場業，顯已參與本案之構成要件行為，且與被告甲○○主觀上有犯意聯絡灼然，自應論以本案之共同正犯。
(二)、被告丙○○、甲○○固均曾辯稱警方查獲扣案之電子遊戲機
    具時，該機台並未插電營業云云，然證人張添恩已結證稱：
    查獲時該電子遊戲機具有插電營業，即如警卷相片所示之情
    形等語（見本院卷第53及55-1頁），並有查獲現場相片1張
    附卷可稽（見本院卷第頁13頁下方相片），而據證人即被告
    甲○○於本院明確證稱：其於擺放機台當天有插電，後來沒
    有拔掉，其擺放機台在該檳榔攤之目的即為插電營業等語（
    見本院卷第53頁、第35頁背面），及證人丁○○證稱：查獲
    時該電子遊戲機具好像有插電，被告甲○○有插上插頭，我
    沒有拔掉等語（見本院卷第54頁背面），該電子遊戲機具於
    警方查獲前即已插電營業一事，堪可認定，被告丙○○、甲○○既自陳查獲時渠等並未在場，渠等空言為前開辯解，顯
    屬無據，自難為有利於渠等之認定。
(三)、綜上所述，被告丙○○所為辯解顯係畏罪飾卸之詞，委無可
    採。本件被告2 人所犯前開違反電子遊戲場業管理條例犯行
    ，事證明確，應予依法論科。
二、核被告丙○○、甲○○所為，均係違反電子遊戲場業管理條
    例第15條之未依電子遊戲場業管理條例規定辦理營利事業登
    記者，不得經營電子遊戲場業之規定，應依同條例第22條之
    規定處斷。被告2 人就上開犯行，有犯意聯絡及行為分擔，
    應依刑法第28條規定，論以共同正犯，又被告2 人行為後，
    94 年2月2日 修正公布之刑法，業於95年7 月1 日施行，修
    正後刑法第28條之原條文內容，雖由「2 人以上共同實施犯
    罪之行為，皆為正犯」，修正為「2 人以上共同實行犯罪之
    行為者，皆為正犯」，本件被告等2 人就前揭犯行有犯意聯
    絡及行為分擔，依修正前、後之刑法第28條規定均構成共同
    正犯，並無利或不利之情形，毋庸比較適用，應直接適用現
    有效之法律即修正後之刑法第28條規定論以共同正犯，附此
    敘明。爰審酌被告2 人為圖小利，竟未經許可擅自經營電子
    遊戲場業，實屬不該，被告丙○○於甫查獲之時，竟要求被
    告甲○○頂替所有罪行，又始終否認犯行，毫無悔意，而被
    告甲○○已坦承犯行，頗有悔意，惟渠等經營時間僅3 日，
    擺放數量僅1 臺，規模不大，未有獲利（詳如後述），對社
    會秩序所生損害甚微等一切情狀，分別量處如主文所示之刑
    ；又按中華民國九十六年罪犯減刑條例業經總統於96年7 月
    4 日公布，自同年7 月16日施行，本件被告2 人犯罪之時間
    在96年4 月24日以前，經核尚無該條例第3 條所列不予減刑
    之情形，是應分別依中華民國九十六年罪犯減刑條例第2 條
    第3 款規定，減其宣告刑刑期2 分之1 ，並諭知易科罰金之
    折算標準。至關於易科罰金折算標準，被告行為時之刑法第
    41 條 第1 項前段係規定：「犯最重本刑為5 年以下有期徒
    刑以下之刑之罪，而受6 個月以下有期徒刑或拘役之宣告，
    因身體、教育、職業、家庭之關係或其他正當事由，執行顯
    有困難者，得以1 元以上3 元以下折算1 日，易科罰金。」
    ，又被告行為時之易科罰金折算標準，依修正前罰金罰鍰提
    高標準條例第2 條前段（現已刪除）規定，就其原定數額提
    高為100 倍折算1 日，則本件被告行為時之易科罰金折算標
    準，應以銀元300 元折算1 日，經折算為新臺幣後，應以新
    臺幣900 元折算為1 日。惟95年7 月1 日修正公布施行之刑
    法第41條第1 項前段則規定：「犯最重本刑為5 年以下有期
    徒刑以下之刑之罪，而受6 個月以下有期徒刑或拘役之宣告
    者，得以新臺幣1000元、2000元或3000元折算1 日，易科罰
    金。」比較修正前後之易科罰金折算標準，以修正前之規定
    較有利於被告，依刑法第2 條第1 項後段規定，本件即應適
    用修正前刑法第41條第1 項前段之規定。末查扣案電子遊戲
    機具「傻豬」1 臺（含IC板2 塊），為被告甲○○所有，業
    據被告甲○○供述明確，係供被告2 人共同犯罪所用之物，
    應依刑法第38條第1 項第2 款規定，宣告沒收之；至扣案之
    硬幣594 枚，被告甲○○、丙○○均否認與本案有關，而證
    人丁○○於偵訊、審理時均證稱該電子遊戲機具擺放在檳榔
    攤的2 、3 天都沒有客人去打玩（見偵卷第38頁、本院卷第
    53頁背面），亦查無其他證據足以證明該些硬幣係被告2 人
    犯本案所用、犯罪預備或所得之物，亦非違禁物，爰不予宣
    告沒收，附此敘明。
據上論斷，應依刑事訴訟法第229 條第1 項前段，電子遊戲場業
管理條例第22條，刑法第11條前段、第28條、第41條第1 項前段
、第38條第1 項第2 款，判決如主文。
本案經檢察官乙○○到庭執行職務。
中　　華　　民　　國　　96　　年　　10　　月　　11　　日
                  刑事第五庭  審判長  法  官  石家禎
                                      法  官  林家聖
                                      法  官  陳秀慧
以上正本證明與原本無異。
如不服本判決應於收受本判決送達後十日內向本院提出上訴書狀
，其未敘述上訴理由者，並得於提起上訴後十日內向本院補提理
由書狀（均須按他造當事人之人數附繕本）「切勿逕送上級法院
」。
中　　華　　民　　國　　96　　年　　10　　月　　11　　日
                                      書記官  溫訓暖
附錄本判決論罪科刑法條全文
電子遊戲場業管理條例第15條：
未依本條例規定辦理營利事業登記者，不得經營電子遊戲場業。
電子遊戲場業管理條例第22條：
違反第15條規定者，處行為人1年以下有期徒刑、拘役或科或併
科新臺幣50萬元以上250萬元以下罰金。
